臺灣橋頭地方法院刑事裁定　
111年度聲字第555號
聲  請  人  臺灣橋頭地方檢察署檢察官
受  刑  人  陳志達


                    （現於法務部矯正署高雄第二監獄執行                      中）
上列聲請人因受刑人數罪併罰有二裁判以上，聲請定其應執行之
刑（111年度執聲字第370號），本院裁定如下： 
    主  文
陳志達所犯如附表所示之罪所處之有期徒刑部分，應執行有期徒
刑伍年捌月。
    理  由
一、聲請意旨略以：受刑人陳志達因竊盜等案件，先後經法院判
    決確定如附表，應依刑法第53條及第51條第5款，定其應執
    行刑，爰依刑事訴訟法第477條第1項聲請裁定等語。
二、按裁判確定前犯數罪者，併合處罰之。但有下列情形之一者
    ，不在此限：一、得易科罰金之罪與不得易科罰金之罪。二
    、得易科罰金之罪與不得易服社會勞動之罪。三、得易服社
    會勞動之罪與不得易科罰金之罪。四、得易服社會勞動之罪
    與不得易服社會勞動之罪。前項但書情形，受刑人請求檢察
    官聲請定應執行刑者，依第51條規定定之，刑法第50條定有
    明文。再按法律上屬於自由裁量之事項，有其外部性界限及
    內部性界限，並非概無拘束。依據法律之具體規定，法院應
    在其範圍選擇為適當之裁判者，為外部性界限；而法院為裁
    判時，應考量法律之目的，及法律秩序之理念所在者，為內
    部性界限。法院為裁判時，二者均不得有所踰越（最高法院
    80年台非字第473號判例意旨參照）。在數罪併罰，有2裁判
    以上，定其應執行之刑時，固屬於法院自由裁量之事項，然
    仍應受前揭外部性界限及內部性界限之拘束（最高法院92年
    度台非字第227號判決要旨參照）。
三、經查：
  ㈠受刑人前於如附表所示之時間犯如附表所示之罪，先後經法
    院判處如附表所示之刑確定在案等情，有上開判決及臺灣高
    等法院被告前案紀錄表各1份在卷可稽，是如附表所示10罪
    乃於裁判確定前犯數罪。又受刑人於判決確定後，請求檢察
    官就上開得易科罰金與不得易科罰金之罪聲請定應執行刑乙
    節，有受刑人聲請書1份附卷可佐，揆諸上開規定，檢察官
    聲請定其應執行之刑，核屬正當。
  ㈡如附表編號1至2所示之罪，前經本院以109年度聲字第1161號
    裁定定應執行有期徒刑5月，如易科罰金，以新臺幣（下同
    ）1,000元折算1日確定；如附表編號5至8所示之罪，前經本
    院以109年度訴字第522號判決定應執行有期徒刑9月，如易
    科罰金，以新臺幣（下同）1,000元折算1日確定；如附表編
    號9至10所示之罪，前經本院以108年度易字第219號判決定
    應執行有期徒刑1年3月確定，有上開裁定、判決在卷可佐，
    是本院定其應執行刑，除不得逾越刑法第51條第5款所定法
    律之外部界限，即如附表所示10罪之宣告刑總和有期徒刑6
    年7月外，亦應受內部界限之拘束，即不得重於前開裁定、
    判決所定應執行刑與如附表編號3、4所示之罪之宣告刑總和
    6年2月。審酌受刑人所犯如附表所示10罪，均為財產犯罪，
    侵害法益類似，犯罪時間在6個月內，犯罪次數眾多等情，
    定其應執行之刑如主文所示。
四、依刑事訴訟法第477條第1項，裁定如主文。 
中　　華　　民　　國　　 111  　年　　6 　　月　　9   日
                  刑事第五庭    法　官  黃逸寧
以上正本證明與原本無異。
如不服本裁定，應於收受送達後5 日內向本院提出抗告狀。
中　　華　　民　　國　　111 　年　　6 　　月　　9 　　日
　　　　　　　　　　　　　　　　書記官　潘維欣
附表：
編號 罪  名 宣告刑 犯罪時間（民國） 最後事實審  確定判決  備  註      法院、案號 判決日期 法院、案號 確定日期   1 竊盜 有期徒刑3月，如易科罰金，以新臺幣1,000元折算1日 108年10月26日3時6分許 本院109年度簡字第716號 109年5月25日 本院109年度簡字第716號 109年6月24日 橋頭地檢109年度執字第4812號 編號1、2曾經本院109年度聲字第1161號裁定應執行有期徒刑5月，如易科罰金，以新臺幣1,000元折算1日確定。 2 竊盜 有期徒刑3月，如易科罰金，以新臺幣1,000元折算1日 108年11月16日3時6分 本院109年度簡字第787號 109年6月2日 本院109年度簡字第787號 109年7月1日 橋頭地檢109年度執字第4757號  3 竊盜 有期徒刑7月 108年8月28日11時許 本院109年度審易字第968號 110年2月1日 本院109年度審易字第968號 110年3月12日 橋頭地檢110年度執字第1340號  4 強盜 有期徒刑3年2月 108年6月8日19時30分許 雄高分院110年度上訴字第36號 110年3月23日 雄高分院110年度上訴字第36號 110年4月20日 橋頭地檢110年度執字第2130號  5 竊盜 有期徒刑2月，如易科罰金，以新臺幣1,000元折算1日 108年11月5日9時6分許 本院109年度訴字第522號 110年4月29日 本院109年度訴字第522號 110年6月21日 橋頭地檢110年度執字第2820號 編號5至8號曾經該判決定應執行有期徒刑9月，如易科罰金，以新臺幣1,000元折算1日確定。 6 偽造文書 有期徒刑4月，如易科罰金，以新臺幣1,000元折算1日 108年11月5日10時10分許       7 偽造文書 有期徒刑3月，如易科罰金，以新臺幣1,000元折算1日 108年11月5日10時17分許       8 偽造文書 有期徒刑2月，如易科罰金，以新臺幣1,000元折算1日 108年11月5日10時20分許       9 竊盜 有期徒刑10月 108年4月25日14時56分許 本院108年度易字第219號 109年12月31日 本院108年度易字第219號 110年7月30日 橋頭地檢110度執字第3533號 編號9至10號曾經該判決定應執行有期徒刑1年3月確定。 10 竊盜 有期徒刑7月 108年5月18日17時21分許 本院108年度易字第219號 109年12月31日 本院108年度易字第219號 110年7月30日